臺灣高等法院臺中分院民事裁定
110年度上字第422號
上  訴  人  張本立
上列上訴人因與被上訴人陳妃玲間請求停止侵權行為事件，對於
中華民國110年8月26日臺灣臺中地方法院110年度訴字第446號判
決提起上訴，本院裁定如下：
    主  文
上訴人應於本裁定送達後五日內，繳納上訴裁判費新臺幣21,502
元，逾期未補正，即以裁定駁回上訴。
上訴人應於本裁定送達後五日內，補繳第一審裁判費新臺幣14,3
35元。
    理  由
一、按民事訴訟法第77條之16第1項前段規定，向第二審或第三
    審法院上訴，依第77條之13或第77條之14規定，加徵裁判費
    10分之5。次按核定訴訟標的之價額，以起訴時之交易價額
    為準；無交易價額者，以原告就訴訟標的所有之利益為準，
    同法第77條之1第2項定有明文。又提起上訴應繳納裁判費，
    此為必須具備之程式；當事人所提上訴不合法者，第二審法
    院應以裁定駁回之。但其情形可以補正者，審判長應定期間
    先命補正，民事訴訟法第444條第1項規定甚明。
二、查本件上訴人起訴及上訴聲明均為：「被上訴人應立即停止
    全部污廢水排入上訴人之污水系統管路，並不得利用此管道
    作出損及上訴人污水排放系統之行為。」核其主張之性質，
    顯非屬對於親屬關係及身分上之權利有所主張，自屬財產權
    訴訟（最高法院97年度台抗字第316號裁定意旨參照），不
    因該聲明非請求金錢賠償而有別。然本件上訴人之訴訟利益
    於客觀上難以金錢量化，亦無其他證據足以認定上訴人因本
    件訴訟如受勝訴判決所得之客觀上利益為何，其訴訟標的價
    額自屬不能核定，依民事訴訟法第77條之12規定，即應以第
    466條所定不得上訴第三審之最高利益額數加十分之一核定
    其訴訟標的價額。是本件訴訟標的價額核定為新臺幣（下同
    ）165萬元，應徵第二審裁判費26,002元，扣除上訴人已繳
    納之4,500元，尚應補繳21,502元。茲限上訴人於收受本裁
    定送達後5日內補繳第二審裁判費，逾期未補正，即予駁回
    上訴。
三、又上訴人應繳第一審裁判費17,335元，扣除其前已繳納3,00
    0元，尚應補繳14,335元，爰併限上訴人於本裁定送達後5 
    日內補繳，特此裁定。
四、依首開法條裁定如主文。　
中　　華　　民　　國　　110 　年　　10　　月　　21　　日
        　　   民事第五庭     審判長法　官  游文科
　　　　　　　　　　　　　　        法　官  吳崇道
　　　　　　　　　　　　　　　      法　官  楊珮瑛
正本係照原本作成。           
核定訴訟標的價額部分得抗告，其餘不得抗告。
如不服本裁定應於裁定送達後10日內向本院提出抗告理由狀（須
按他造人數附具繕本），並繳納抗告裁判費新台幣1000元。因疫
情而遲誤不變期間，得向法院聲請回復原狀。
                                    書記官  金珍華

中　　華　　民　　國　　110 　年　　10　　月　　21　　日